臺灣高等法院臺南分院民事判決
110年度重上字第93號
上  訴  人  陳進聰  
訴訟代理人  黃國鐘律師
被上訴人    許進福  
訴訟代理人  陳文彬律師
上列當事人間請求返還所有物等事件，上訴人對於中華民國110
年8月13日臺灣雲林地方法院109年度重訴字第46號第一審判決提
起上訴，被上訴人並為訴之減縮，本院於111年6月22日言詞辯論
終結，判決如下：
    主  文
上訴及如附表3所示之聲明均駁回。
原判決主文第四項應減縮為上訴人自民國109年5月14日起至返還
如附表1編號2至9所示土地之日止，按月給付被上訴人新臺幣17,
855元。
第二審訴訟費用由上訴人負擔。
    事實及理由
壹、程序方面：
    按於第二審程序為訴之變更或追加，非經他造同意不得為之
    ，但擴張或減縮應受判決事項之聲明者，不在此限，民事訴
    訟法第446條第1項、第255條第1項第3款定有明文。查本件
    被上訴人對原判決判命上訴人應給付被上訴人新臺幣（下同
    ）392,806元，及自民國109年5月30日起至清償日止，按年
    息百分之5計算之利息；暨自109年5月14日起至返還如附表1
    編號2至9所示土地（下稱系爭8筆土地）之日止，按月給付
    被上訴人17,855元部分之請求，於第二審程序減縮其請求為
    上訴人自109年5月14日起至返還系爭8筆土地之日止，按月
    給付被上訴人17,855元；另上訴人依民事訴訟法第395條第2
    項規定，請求被上訴人賠償其因提存免假執行擔保金714,19
    6元所受利息之損害，並將其聲明減縮如附表3所示之聲明（
    見本院卷㈡第67頁）；經核與前揭規定均無不合，應予准許
    ，先予敘明。
貳、實體方面：
一、被上訴人主張：兩造為兄弟關係，如附表1所示之9筆土地（
    下合稱系爭土地），除編號3所示土地係被上訴人向上訴人
    購買取得所有權外，其餘均分別為兩造之父親陳一（下逕稱
    陳一）、母親許素真（下逕稱許素真）所贈與，且其中編號
    1、2、5至9所示土地（下稱系爭7筆土地），亦經本院107年
    度上字第195號確定判決認定在案，上訴人應受爭點效之拘
    束，僅被上訴人仍將系爭8筆土地交由父母耕作，與父母間
    成立默示之無償使用借貸契約關係。而系爭土地所有權狀係
    放置於雲林縣○○鄉○○村○○00號父母住處（下稱兩造父母住處
    ），由父母保管，方便父母辦理休耕、契作或轉作、領取災
    害補助款等事宜。被上訴人於107年間已向陳一為終止上開
    使用借貸契約之意思表示，詎上訴人竟無權占有使用系爭8
    筆土地迄今，並於附表2編號1所示土地之電線桿上設置電度
    表接線箱（即電表箱，下稱電表箱），於附表2編號2所示土
    地設置水池及於電線桿上設置電表箱，另在附表2編號1、2
    所示土地上，向臺灣電力股份有限公司（下稱臺電公司）申
    請裝設如附表2編號1、2所示電號之電表（即電度表，該電
    度表所有權屬臺電公司所有），更將系爭土地所有權狀共9
    紙取走，均已侵害被上訴人之所有權。又上訴人無權占用系
    爭8筆土地，受有相當於租金之不當得利，致被上訴人受有
    損害，而應給付自109年5月14日至返還系爭8筆土地之日止
    ，按月合計17,855元之不當得利等情。爰依民法第767條第1
    項前段、中段及第179條之規定，求為命：㈠上訴人應將系爭
    土地所有權狀共9紙返還被上訴人；㈡上訴人應將系爭8筆土
    地上之作物騰空，並將如原判決附圖所示如附表2編號1所示
    土地上電線桿上之電表箱、如附表2編號2所示土地上之水池
    及電線桿上之電表箱拆除，並將系爭8筆土地返還被上訴人
    ；㈢上訴人應向臺電公司申請將裝設於附表2所示土地上如原
    判決附圖所示之電度表拆除；㈣上訴人應自109年5月14日起
    至返還系爭8筆土地之日止，按月給付被上訴人17,855元之
    判決（原審就被上訴人於原審之請求，為被上訴人一部勝訴
    、一部敗訴之判決，上訴人就原審判命其給付部分聲明不服
    ，提起上訴；被上訴人就其敗訴部分未據聲明不服，並於本
    院為訴之減縮，是未繫屬本院部分，不予贅述）。併就上訴
    人如附表3所示之聲明，答辯聲明：上訴及追加之訴（即上
    訴人請求因免假執行所受損害之聲明）均駁回。
二、上訴人則以：被上訴人係基於信託讓與擔保而取得系爭土地
    所有權，然兩造父母於移轉系爭土地所有權後，被上訴人並
    未清償或承擔陳一所有債務，陳一仍負債上百萬元。再者，
    陳一因被上訴人不履行扶養義務，已於107年11月2日以基隆
    愛三路郵局存證號碼331號存證信函（下稱系爭存證信函）
    撤銷系爭土地之贈與。且被上訴人與兩造父母就移轉土地所
    有權之約定，依民法物權編「禁止流押條款」之規定，應屬
    無效。又上訴人長年以來與陳一於系爭8筆土地上共同耕作
    ，如原判決附圖所示之電力設備均登記在上訴人名下，上訴
    人係自己占有並繼承陳一之占有，並非無權占有系爭8筆土
    地。另兩造父母因信託讓與擔保而有權占有系爭土地所有權
    狀，亦有留置權，上訴人因繼承而持有，並非無權占有。又
    上訴人既非無權占有系爭8筆土地，自無不當得利可言等語
    ，資為抗辯。並上訴聲明：㈠原判決不利於上訴人部分及該
    訴訟費用負擔部分之裁判均廢棄。㈡上開廢棄部分，被上訴
    人於第一審之訴駁回。另依民事訴訟法第395條第2項規定，
    請求被上訴人賠償上訴人因提存免假執行擔保金714,196元
    所受利息之損害，並為如附表3所示之聲明。
三、兩造不爭執事項：
  ㈠兩造為兄弟關係，兩造母親許素真於107年4月9日死亡，兩造
    父親陳一於109年3月26日死亡。
  ㈡系爭土地所有權狀現均由上訴人持有。
  ㈢系爭土地所有權人皆為被上訴人，取得時間均在兩造父母過
    世前：
  ⒈附表1編號1、2所示土地原為兩造母親許素真所有，由被上
    訴人於93年5月31日以贈與為登記原因取得所有權。
  ⒉附表1編號3所示土地，係被上訴人於89年1月5日以買賣為登
    記原因取得所有權。
  ⒊附表1編號4至9所示土地原為兩造父親陳一所有，編號4所示
    土地由被上訴人於78年9月8日以贈與為登記原因取得所有權
    ；編號5至9所示土地由被上訴人於93年5月17日以贈與為登
    記原因取得所有權。
  ㈣系爭8筆土地均為農牧用地，現皆由上訴人占有使用。
  ㈤附表2所示土地上有如該附表所載電號之電度表，並分別設在
    該附表編號1、2所示地號土地上。
  ㈥陳一於107年11月2日以系爭存證信函通知被上訴人，內容略
    以：「…許進福前向本人及配偶許素真佯稱為家裡處理債務
    ，騙取雲林縣○○鄉○○段000○0○000地號及○○段000及之0、000
    及之0、000地號7筆土地，將土地據為己有。…茲撤銷首開7
    筆土地（包括亡妻許素真部分）（夫妻有共同利益）之贈與
    。對於形式上贈與人（許素真）之繼承人（陳一），有扶養
    義務而不履行，仍構成撤銷贈與之原因，夫亦可能『贈與妻
    之土地』…」等語。
  ㈦原法院於109年10月19日勘驗現場，勘驗結果略以：「㈠○○段0
    00-0地號土地：現況是空地，佈滿雜草，東側以鐵皮圍籬與
    馬路阻隔，南側有低矮圍牆，東側馬路寬約8米，附近多為
    住宅，沒有商業活動，土地上沒有水井及電錶。㈡○○段000、
    000-0地號土地：現況種植花生，兩塊土地中間未區隔，南
    側臨約4米產業道路，000地號土地東南側有一支電線桿（編
    號：00-0000-00)，其上有電錶及電箱，電線桿西側有一支
    抽水馬達，再向南側有一磚造蓄水池坐落在排水溝上，附近
    多為農田，沒有商業活動。㈢○○段000地號土地：現況種植花
    生，東側臨約4米寬之產業道路，東北側有一支電線桿（編
    號：00-0000-00)，其上有電錶及電錶箱，再往西側有一抽
    水馬達，東側的排水溝上設置一座圓形水泥製蓄水池，東南
    側臨溝渠處有一編號000-0000抽水馬達，該土地的北側有一
    溫將軍廟，其餘四處多為農田，沒有商業活動。㈣○○段000、
    000-0、000、000-0地號土地：四筆土地現況混和使用，未
    區隔，其上均種植花生，北側臨約4米寬之產業道路，東北
    側（000-0地號土地）臨灌溉溝渠處有一支電線桿（編號：0
    0-0000-00），電桿上有一電錶及電箱，再往西側有一抽水
    馬達，抽水馬達北側溝渠上有一四方形磚造蓄水池，另中間
    北側（000地號土地）臨溝渠處設置一支抽水馬達，前方在
    溝渠上設置一圓形蓄水池，四筆土地附近多為農田，沒有商
    業活動。㈤○○段000地號土地：現況種植花生，南側臨4米寬
    產業道路，東南側臨溝渠處有一電線桿（編號：00-0000-00
    )，其上有一個電錶、電箱，西南側前方臨溝渠處有一抽水
    馬達，於溝渠上設置一圓形蓄水池，附近多為農田，沒有商
    業活動。」等語。
  ㈧臺電公司雲林區營業處於110年5月6日以雲林字第1101653444
    號函覆原法院，內容略以：「說明…二、經查電號：00-00-0
    000-00-0，目前用電戶名為陳進聰君，66年4月申請用電，
    嗣於106年11月20日由陳一君過戶予陳進聰君、電號：00-00
    -0000-00-0，目前用電戶名為陳進聰君，85年7月申請用電
    ，嗣於106年11月20日由陳一君過戶予陳進聰君。三、依本
    公司奉經濟部核准實施之營業規章第63條規定，用戶用電計
    量所需之電度表由本公司備置，應於供電範圍內無償提供適
    當場所及預置電度表接線箱（電表箱)，以供裝設電度表。
    檢驗送電後電度表由本公司負責維護，用戶對所使用之電度
    表，應依使用借貸關係有關規定負善良保管之責。四、電度
    表倘欲遷移或拆除，須依章分別填具申請事項登記單，送交
    所在地本公司區營業處服務中心或服務所，經審查通過後，
    通知申請人依本公司相關規定辦理應辦手續並繳付各項費用
    後，方予遷移或拆除。」等語。
  ㈨上訴人前於106年間依借名登記法律關係，訴請被上訴人應將
    系爭7筆土地（即附表1編號1、2、5至9所示土地）之應有部
    分2分之1移轉登記為其所有，經原法院以106年度重訴字第6
    7號民事判決駁回其訴，上訴人不服提起上訴，嗣於第二審
    程序改依無因管理之借名關係請求，由本院以107年度上字
    第195號駁回上訴及追加之訴，上訴人不服，提起第三審上
    訴，嗣經最高法院以109年度台上字第131號民事裁定駁回上
    訴而告確定（下稱前案訴訟）。
　㈩兩造父母與其子女關係如本院卷㈠第133至134頁繼承系統表所
    示（莊玉桃、莊玉蒜為許素真之女，其父非陳一）。
  被上訴人持原判決為執行名義，於110年8月25日向原法院聲
    請就原判決主文第4項所命給付為假執行，經原法院以110年
    度司執字第27833號受理在案。嗣經上訴人依原判決主文第7
    項預供擔保免為假執行之諭知，於110年11月12日向原法院
    提存所提存擔保金714,196元（110年度存第396號），並向
    原法院（執行法院）聲請停止執行，已經原法院於同日准許
    停止強制執行程序，迄今尚未實現原判決主文第4項之內容
    。
  上訴人於111年4月13日領回原法院110年度存第396號提存擔
    保金714,196元及其利息。
四、兩造爭執事項：
  ㈠本件有無爭點效之適用？
  ㈡被上訴人是否因信託讓與擔保而取得系爭土地所有權？
  ㈢上訴人抗辯被上訴人未履行扶養義務，陳一已依民法第416條
    第1項第2款規定，以系爭存證信函撤銷系爭土地之贈與，及
    系爭土地係由兩造父母以由被上訴人承擔債務，而以移轉財
    產為對價，依民法物權編「禁止流押條款」之規定，應屬無
    效，是否有據？
  ㈣上訴人抗辯其因繼承關係取得占有，依占有連鎖之法理，有
    權占有使用系爭8筆土地，是否有據？
  ㈤被上訴人依民法第767條第1項前段之規定，請求上訴人將系
    爭土地所有權狀共9紙返還被上訴人，有無理由？上訴人抗
    辯其有權占有，有民法第928條規定之留置權，是否有據？
  ㈥被上訴人依民法第767條第1項前段、中段之規定，請求上訴
    人將系爭8筆土地上之作物騰空，並將附表2編號1所示土地
    上電線桿上之電表箱、編號2所示土地上之水池及電線桿上
    之電表箱拆除，並將系爭8筆土地返還被上訴人，有無理由
    ？上訴人抗辯附表2編號1、2電表箱屬臺電公司所有，無權
    拆除，是否有據？
  ㈦被上訴人依民法第767條第1項中段之規定，請求上訴人向臺
    電公司申請將裝設於附表2所示土地上如原判決附圖所示之
    電度表拆除，有無理由？
  ㈧被上訴人依民法第179條之規定，請求上訴人給付自109年5月
    14日起至返還系爭8筆土地之日止，按月給付被上訴人17,85
    5元，有無理由？
  ㈨上訴人依民事訴訟法第395條第2項之規定，請求被上訴人應
    給付上訴人714,196元自110年11月13日起至上訴人領回原法
    院110年度存第396號提存擔保金714,196元之日止，按年利
    率百分之4.9703計算之利息，有無理由？
五、本院之判斷：
  ㈠關於兩造爭執事項㈠部分：  
　⒈所謂之爭點效，係指法院於確定判決理由中，就訴訟標的以
    外當事人所主張之重要爭點，本於當事人辯論之結果已為判
    斷時，除有顯然違背法令，或當事人已提出新訴訟資料足以
    推翻原判斷之情形外，於同一當事人就與該重要爭點有關所
    提起之他訴訟，不得再為相反之主張，法院亦不得作相反之
    判斷，以符民事訴訟法上之誠信原則而言（最高法院99年度
    台上字第781號裁定意旨參照）。
　⒉被上訴人主張本件兩造間就被上訴人取得系爭7筆土地所有權
    之原因，及陳一是否有得撤銷贈與事由之爭執，應受前案訴
    訟確定判決爭點效之拘束等節；雖為上訴人所否認；然查：
  ⑴依兩造不爭執事項㈨所示，前案訴訟當事人為上訴人、被上訴
    人，與本件訴訟當事人相同，且觀諸前案訴訟確定判決即本
    院107年度上字第195號確定判決（下稱前案本院確定判決）
    得心證之理由，就被上訴人何以取得系爭7筆土地所有權及
    有無撤銷贈與事由之重要爭點，斟酌兩造辯論意旨及綜合證
    人即代書吳岳峰、證人即兩造胞姊莊玉桃、證人即兩造胞姊
    莊玉蒜、證人即被上訴人配偶謝水桃、證人許素真、證人即
    兩造胞姊陳淑琴之證詞，及陳一、許素真於麥寮鄉農會、臺
    灣土地銀行（下稱土銀）虎尾分行之貸款、還款相關資料，
    上訴人中國信託商業銀行帳戶資料、謝水桃土銀虎尾分行帳
    戶放款歷史交易明細資料及財團法人金融聯合徵信中心授信
    資料、財政部財政資訊中心回函、被上訴人提出之存款轉帳
    資料等調查證據之結果，而認定：陳一、許素真將系爭7筆
    土地贈與被上訴人時，附有由被上訴人承擔銀行之抵押貸款
    債務，陳一、許素真始將系爭7筆土地所有權以贈與為原因
    移轉登記與被上訴人之負擔，且系爭7筆土地所有權已移轉
    與被上訴人，被上訴人亦履行其負擔，並無撤銷贈與之事由
    ，且依被上訴人提出之存款轉帳資料，難認被上訴人未盡扶
    養義務等情（下稱前案爭點判斷），已據本院調取前案訴訟
    卷宗核閱無誤，且有前案本院確定判決在卷可稽（見原審卷
    第19至28頁），應可認定。
　⑵上訴人雖抗辯：被上訴人並未清償或承擔陳一之所有債務，
    陳一仍負債上百萬元云云，然未舉證以實其說，且與系爭土
    地登記謄本（除○○段000、000-0、000、000-0地號土地有土
    銀抵押權設定登記外，餘均無抵押權設定登記）及土銀於11
    1年2月15日以陳報狀陳明：土銀於○○段000、000-0、000、0
    00-0地號土地設定抵押權所擔保之債權，已由債務人於95年
    1月18日全部清償，已無債權等語（見原審卷第47至59頁、
    本院卷㈠第267頁）不合，難認可信。又上訴人雖提出上證2
    至16等訴訟資料，然其內容係其單方對於書狀所附各該書證
    資料表示其個人意見，或與前案爭點判斷無關，均不足以推
    翻前案爭點判斷之認定。
　⑶上訴人雖又舉證人陳淑琴於本院審理時證稱：「（爸爸是不
    是曾經有找村長來開會，要把許進福過戶的土地過戶回來？
    ）有。（我知道你計算過許進福夫婦拿多少錢出來拿到這些
    土地，許進福夫婦到底出了多少錢？）據我們的資料分析，
    對於總帳的計算，許進福未拿出半毛錢。（今日庭呈陳述㈠
    補充狀、陳述㈢、陳述㈤狀及111年4月7日民事陳述㈠、㈡狀、1
    11年2月17日陳報㈠至㈤狀，這些書狀具狀人都有陳淑琴，裡
    面的內容是不是都是你的意見？〔提示本院卷㈠第271至364頁
    、第463至486頁〕）這些資料都是我跟陳進聰整理出來的。
    （你剛回答黃律師的問題說你知道父親有召集村長要向被上
    訴人要回土地的事情，是什麼時候的事情？你是否在場？）
    是，那是106年農曆過年，那時候媽媽爸爸很著急這件事情
    ，所以請村長出來主持公道。」等語（見本院卷㈠第492至49
    3頁），而謂本件不受前案爭點判斷之拘束。
　⑷然稽之證人陳淑琴於前案訴訟審理時證述：80幾年間到90幾
    年，上訴人因前妻鬧離婚，要照顧兩個小孩，工廠經營週轉
    不太過來。另陳一曾在麥寮鄉農會貸款250萬元，幫證人以
    證人名義購買新北市永和區房屋，證人在永和分行另有貸款
    250萬元，被上訴人負責繳納麥寮鄉農會貸款，證人負責繳
    納永和分行貸款，後來被上訴人要求過戶一半之房子，證人
    以繳納頭期款200萬元，被上訴人僅繳納麥寮鄉農會貸款本
    息89萬餘元，不合比例，故未同意，陳一及證人均未將款項
    還給被上訴人。自87年到94年間，證人較少跟家裡連絡，不
    知土地如何過戶等語（見前案本院卷㈠第228至231頁），足
    見證人陳淑琴並未親身見聞參與陳一、許素真將系爭7筆土
    地移轉登記為被上訴人所有之過程，且斟酌該證人與被上訴
    人曾因永和房屋貸還款問題而有嫌隙，要難依憑該證人於本
    院審理中主觀認知之金流說明，而推翻前案爭點判斷之認定
    。
　⑸證人陳淑琴於本院審理時雖又證稱：「（107年7月14日LINE
    群組，許進福說『敬告陳進聰/陳淑琴，所有許進福名下土地
    ，我將收回管理，不准兩位接觸我的土地，損失自負。』當
    時LINE訊息對象是針對你與陳進聰二人，你剛剛說你有跟爸
    爸說，你爸爸很生氣，是針對這個LINE的內容很生氣？）是
    ，因為他（指被上訴人）要收回土地，都沒有給爸爸生活費
    ，他（指陳一）當然很生氣，他收回土地就沒有收入來源，
    補助又被取消。」等語（見本院卷㈠第499頁），然其所證被
    上訴人未給付陳一生活費之情，核與被上訴人於前案訴訟及
    本件訴訟提出之存款憑條、存款轉帳資料（見前案本院卷㈠
    第189至199頁、本件原審卷第113至153頁）顯示：被上訴人
    有給付陳一生活費之客觀事證不符，自亦不足以推翻前案爭
    點判斷所為難認被上訴人有未盡扶養義務之認定。
　⑹綜上所述，前案訴訟與本件訴訟之當事人相同，且前案訴訟
    經兩造充分攻防辯論後，業經前案本院確定判決作成兩造父
    母陳一、許素真分別將系爭7筆土地贈與被上訴人，惟應由
    被上訴人承擔銀行抵押貸款債務之負擔，陳一、許素真始將
    系爭7筆土地所有權以贈與為原因移轉登記與被上訴人，且
    系爭7筆土地所有權已移轉為被上訴人所有，被上訴人亦已
    履行其負擔，並無撤銷贈與之事由，且亦難認被上訴人有未
    盡扶養義務之判斷，而前案爭點判斷並無顯然違背法令之處
    ，且上訴人於本件訴訟亦未提出足以推翻該判斷之新訴訟資
    料，本於民事訴訟法上之誠信原則，兩造即應同受拘束，不
    得再為相反之主張，本院亦不得作相反之判斷。是故，被上
    訴人上開主張，要屬可採。
  ㈡關於兩造爭執事項㈡部分：
　⒈按信託讓與擔保契約，係指債務人為擔保其債務，將擔保物
    所有權移轉於債權人，而使債權人在不超過擔保目的範圍內
    ，取得擔保物所有權，於債務人清償債務後，債權人應將該
    擔保物返還於債務人；於債務不履行時，債權人得將擔保物
    變賣或估價而就該價金受清償而言。又讓與擔保在對外關係
    ，受讓人就供擔保之物雖已取得完全之所有權，但在對於讓
    與人之內部關係，仍僅得以擔保權人之資格，在擔保之目的
    範圍內行使其權利。
　⒉上訴人主張被上訴人當初以清償債務為由，將兩造父母土地
    登記為被上訴人所有，其性質為信託讓與擔保，被上訴人並
    不能真正取得所有權，僅取得形式所有權等語，為被上訴人
    所否認，則依民事訴訟法第277條前段規定，應由上訴人就
    其前開所稱信託讓與擔保之事實，負舉證之責任。經查：
　⑴上訴人雖以兩造父母持有系爭土地所有權狀，及被上訴人於
    前案訴訟所為兩造父母與被上訴人達成由被上訴人承擔父親
    陳一於土銀之抵押貸款債務，而兩造父母將系爭7筆土地移
    轉登記予被上訴人之協議之陳述為據。然查，依兩造不爭執
    事項㈢及土地異動索引查詢資料（見本院卷㈠第243至245頁）
    所示，如附表1編號3所示○○段000地號土地，係被上訴人向
    上訴人購買取得；如附表1編號4所示○○段000-0地號土地，
    係陳一於78年間贈與被上訴人。參諸上訴人於前案訴訟陳稱
    ：上開000、000-0地號土地本就是陳一分別贈與上訴人、被
    上訴人，上訴人所有之000地號土地後來出售予被上訴人，
    約定價金210萬3,000元，但被上訴人只有付款70萬元，餘額
    並沒有付清等語（見前案一審卷第116、263至264頁）；對
    照被上訴人提出之88年10月16日土銀入戶電匯申請書、89年
    1月13日華南商業銀行匯款回條聯（見本院卷㈠第415至416頁
    ）顯示：被上訴人實已給付上訴人上開000地號土地價金合
    計2,178,467元（其中1,478,467元係為上訴人清償土銀貸款
    ）之情，及上訴人嗣於前案訴訟審理中撤回對上開000、000
    -0地號土地之請求（見前案一審卷第305頁），可認被上訴
    人並非如上訴人所稱係基於信託讓與擔保之原因關係，而取
    得上開2筆土地所有權甚明。
　⑵次依被上訴人於前案訴訟所為其取得系爭7筆土地，係93年3
    月16日兩造父母與被上訴人達成由被上訴人承擔父親陳一於
    土銀之抵押債務，而父母將系爭7筆土地移轉登記與被上訴
    人之協議，嗣父母依約將系爭7筆土地移轉登記與被上訴人
    ，被上訴人則繼續幫其父陳一清償土銀之抵押債務之陳述（
    見前案本院卷㈠第79頁），可知被上訴人前案訴訟主張之原
    因事實，顯與前揭成立信託讓與擔保之要件事實（以本件而
    論，如為上訴人所辯稱之信託讓與擔保之原因事實，應有陳
    一、許素真須清償被上訴人代償土銀之抵押債務後，被上訴
    人將該擔保物返還於其2人之約定）不合，是上訴人以被上
    訴人於前案訴訟之上開陳述，而抗辯被上訴人與兩造父母所
    成立者為信託讓與擔保契約，難認有據。況且，被上訴人與
    陳一、許素真間就系爭7筆土地之原因關係，應定性為附負
    擔之贈與，已如前述，則上訴人抗辯被上訴人與兩造父母係
    成立信託讓與擔保契約云云，即非可採。
　⑶上訴人雖又抗辯：兩造父母與被上訴人係成立信託讓與擔保
    契約，因此系爭土地所有權狀方會在兩造父母處，並由上訴
    人繼受占有云云；然查，依兩造不爭執事項㈡所示，系爭土
    地所有權狀現雖均由上訴人持有之，惟被上訴人主張兩造父
    母在世時間居住之雲林縣○○鄉○○村○○00號房屋，已於98年間
    贈與被上訴人權利範圍2分之1，算是被上訴人老家，因而將
    系爭土地所有權狀置於老家，由其父母保管等情，已據其提
    出106年房屋稅繳款書為證（見本院卷㈠第375頁），且經上
    訴人於前案訴訟審理自承：對於被上訴人所述包括編號1至9
    （即本件系爭土地）之土地所有權狀都是放置於老家，由父
    母保管，因該些土地都有再讓父母辦理轉作契約問題，故被
    上訴人並無保管權狀，沒有爭執等語（見前案本院卷㈠第97
    頁），足認兩造父母生前持有系爭土地所有權狀，係因被上
    訴人當時同意由其父母辦理轉作事宜，乃將系爭土地所有權
    狀放置老家，由其父母保管而已。上訴人前揭所辯，要非可
    採。
　⑷從而，上訴人主張被上訴人當初係以清償債務為由，將兩造
    父母土地登記為被上訴人所有，其性質為信託讓與擔保，被
    上訴人並不能真正取得所有權，僅取得形式所有權等語，核
    非有據，而難採信。
  ㈢關於兩造爭執事項㈢部分：
  ⒈上訴人抗辯：被上訴人未履行扶養義務，陳一已依民法第416
    條第2款規定撤銷贈與，許素真部分之贈與關係由陳一繼承
    ，併由陳一撤銷等語，雖據提出系爭存證信函為憑。惟查，
    附表1編號3所示土地係被上訴人向上訴人購買取得，其與附
    表1編號4所示土地，均非系爭存證信函主張之標的（見兩造
    不爭執事項㈥），是上訴人此部分抗辯，要非可採。又上訴
    人於前案訴訟就系爭7筆土地已提出相同之主張，業經前案
    本院確定判決作出陳一、許素真將系爭7筆土地贈與被上訴
    人時，附有由被上訴人承擔銀行之抵押貸款債務，陳一、許
    素真始將系爭7筆土地所有權以贈與為原因移轉登記與被上
    訴人之負擔，系爭7筆土地所有權已移轉登記與被上訴人，
    被上訴人亦已履行其負擔，並無撤銷贈與之事由，且依被上
    訴人提出之存款轉帳資料，難認被上訴人未盡扶養義務之判
    斷。且斟酌本件被上訴人提出其於107年5月、107年7月至10
    8年2月、108年4月至109年3月，每月給付陳一5,000元生活
    費之存款憑條、存款轉帳資料（見原審卷第113至153頁），
    及參以陳一之財產狀況，亦無不能以自己財產維持生活之情
    形（見前案本院卷㈡第17至49頁陳一於麥寮鄉農會之存款歷
    史交易明細查詢），足徵上訴人所辯因被上訴人未履行扶養
    義務，陳一得依民法第416條第1項第2款規定，以系爭存證
    信函撤銷兩造父母土地之贈與云云，難認可採。
  ⒉上訴人雖又辯稱：被上訴人以為兩造父母清償債務為代價，
    取得土地所有權之約定，依據民法物權編禁止流押條款之規
    定，應屬無效等語。然查：
　⑴系爭7筆土地係於93年間，以贈與為登記原因而由被上訴人取
    得所有權（見兩造不爭執事項㈢），參諸現行民法第873條之
    1規定係於96年間修正公布施行，而民法物權編施行法第1條
    有不溯既往原則之規定，是依上述規定，兩造間之上開爭議
    ，應依修正施行前民法第873條規定而定之。
　⑵按約定於債權已屆清償期，而未為清償時，抵押物之所有權
    ，移屬於抵押權人者，其約定為無效，固為96年修正前民法
    第873條第2項所明定。然依上所述，陳一、許素真與被上訴
    人間並無任何抵押債權債務關係，且亦非約定抵押債權屆期
    未清償即移轉系爭7筆土地所有權，而其間所為附負擔贈與
    之約定，顯與借款屆期未清償時，抵押物之所有權即歸屬於
    抵押權人之禁止流抵之情形有別，又被上訴人取得附表1編
    號3、4所示土地，亦與其同意承擔其父母之抵押債務無涉，
    均不生因違反流抵禁止規定而無效之問題。另上訴人所舉證
    據，亦不足以證明被上訴人係基於信託讓與擔保之原因關係
    而取得系爭土地所有權，故其所辯債務人以不動產為擔保向
    債權人借款，縱未為抵押權設定登記，為保護債務人，其約
    定應屬無效云云，即非可採。
  ㈣關於兩造爭執事項㈣部分：
　⒈按基於債之關係而占有他方所有物之一方當事人，本得向他
    方當事人（所有人）主張有占有之合法權源；如該有權占有
    之人將其直接占有移轉予第三人時，除該移轉占有性質上應
    經所有人同意（如民法第467條第2項規定）者外，第三人亦
    得本於其所受讓之占有，對所有人主張其有占有之權利，此
    乃基於「占有連鎖（Besitzkette）」之原理所產生之效果
    ，與債之相對性（該第三人不得逕以其前手對所有人債之關
    係，作為自己占有之正當權源）係屬二事（最高法院101年
    度台上字第224號判決意旨參照）。
　⒉被上訴人主張其取得系爭8筆土地所有權後，仍將之提供給父
    母親耕作使用，其與父母間就系爭8筆土地之法律關係為默
    示成立無償使用借貸契約關係乙節（見原審卷第190頁、本
    院卷㈠第66至67頁），雖為上訴人所否認。然查，衡酌系爭
    土地（其中附表1編號1所示土地為乙種建築用地〔見原審卷
    第47頁〕）原均為兩造父母所有，被上訴人取得或輾轉取得
    系爭土地所有權後，仍讓兩造父母無償於系爭8筆土地上耕
    作等情，已據證人即兩造胞姐莊玉桃於本院審理時證稱：其
    曾於93年、94年間向被上訴人承租約1甲8分土地耕作，期間
    1年。後來因父母身體健康狀況較好想要耕作，被上訴人就
    交給父母耕作，沒有跟父母收錢等語（見本院卷㈠第445至44
    7頁），符合一般人之生活經驗，且其所述承租土地面積與
    系爭8筆土地面積合計18,800.13平方公尺相當，應可採信。
    準此，被上訴人主張其於取得系爭土地所有權後，兩造父母
    及上訴人已分別將其名下土地交付被上訴人，被上訴人再於
    94年、95年間將系爭8筆土地無償交付兩造父母耕作使用，
    而默示成立使用借貸契約之情（見本院卷㈠第449頁），要屬
    有據。從而，兩造父母本於使用借貸法律關係，對於系爭8
    筆土地雖有合法占有權源，然上訴人並未舉證證明其有徵得
    被上訴人之同意而使用系爭8筆土地，是依民法第467條第2
    項：「借用人非經貸與人之同意，不得允許第三人使用借用
    物」之規定，自無占有連鎖理論之適用。
　⒊上訴人雖又抗辯：上訴人占有使用系爭8筆土地，係繼承陳一
    之占有而有合法權源等語（見本院卷㈡第46至47頁），然為
    被上訴人所否認，並主張其與兩造父母之使用借貸契約未定
    期限，當初係因父母親住在附近，為管理方便而交由父母耕
    作，並未特別約定使用目的。其於107年7、8月間經由陳淑
    琴及麥寮鄉公所之通知，已向陳一為終止該使用借貸契約之
    意思表示，上訴人自無合法占有系爭8筆土地之權源等語（
    見本院卷㈡第47、48、60、61頁）。經查，參酌證人莊玉桃
    前揭所證，被上訴人係單純將系爭8筆土地交由其父母耕作
    ，足徵被上訴人主張該使用借貸契約未定期限，亦未特別約
    定借貸目的而得定其期限，要非無據。其次，觀諸上訴人於
    106年7月20日提起前案訴訟後（見前案一審港簡調卷第3頁
    ），被上訴人於107年7月14日在其家族群組敬告上訴人、陳
    淑琴，表示要收回其名下之系爭土地，並要求上訴人、陳淑
    琴不准接觸系爭土地（見原審港簡調卷第31頁）；又於107
    年8月8日以聲明書通知麥寮鄉公所，載明：除經被上訴人及
    持有承租契約正本之承租人外，不可由其他第三人辦理轉作
    申報及災害申報等語，並經麥寮鄉公所以107年8月9日麥鄉
    農字第1070015700號函檢附被上訴人聲明書通知陳一上情（
    見前案本院卷㈠第165、167頁）。而依證人陳淑琴於本院審
    理時證稱：「（許進福要求把土地收回來這件事，那時父親
    還在，你們有跟父親提過這件事情？）有，那時父親氣的快
    中風，因為我們也沒有給他生活費，公所的補助款也取消，
    老人家你要他怎麼生活。（許進福有跟父親說要收回土地嗎
    ？因為LINE群組的對象是對陳進聰、陳淑琴，並不是針對你
    父親？）那時候是協助我父親在做的，因為他指揮，我們種
    農田，他幹嘛威脅我們兩個。（你父親是因為許進福威脅你
    們兩人而生氣？）不是威脅我們兩人而生氣，是因為他要收
    回那些土地，讓他沒辦法生活而生氣。」等語（見本院卷㈠
    第498、499頁），足認被上訴人主張其於107年7、8月間經
    由陳淑琴及麥寮鄉公所之通知，已將收回土地、終止該使用
    借貸契約之意思表示送達於陳一，應可採信。至於證人陳淑
    琴前揭所證子女沒給生活費，被上訴人收回土地，讓陳一無
    法生活等語，核與前述被上訴人有於107年5月、107年7月至
    108年2月、108年4月至109年3月，每月給付陳一5,000元，
    且依陳一之財產狀況顯示其非無財產可維持自己生活之人等
    情不合，難認可信。
　⒋綜合上述，被上訴人於取得系爭土地所有權後，兩造父母及
    上訴人已分別將其名下土地交付被上訴人，被上訴人再於94
    年、95年間將系爭8筆土地無償交付兩造父母耕作使用，而
    默示成立使用借貸契約。又被上訴人依民法第470條第2項規
    定，得隨時請求返還借用物，且其於107年7、8月間，已經
    由陳淑琴及麥寮鄉公所之告知，而向陳一為終止系爭8筆土
    地使用借貸契約之意思表示，上訴人雖為陳一之繼承人，然
    並無從因繼受該使用借貸法律關係而有權占有使用系爭8筆
    土地，且亦無占有連鎖理論之適用。從而，上訴人抗辯其依
    占有連鎖之法理及繼承陳一之占有，有權占有使用系爭8筆
    土地等語，難謂有據，而不足採。
  ㈤關於兩造爭執事項㈤部分：
　⒈被上訴人主張兩造父母生前居住於雲林縣○○鄉○○村○○00號房
    屋，並於98年間贈與被上訴人該房屋2分之1之權利，算是被
    上訴人老家。被上訴人將系爭土地所有權狀置於老家，由其
    父母保管等情；雖為上訴人所否認，並抗辯：其父母本於信
    託讓與擔保而有系爭土地之實質所有權，並依此信託占有系
    爭土地所有權狀，自為有權占有，而其占有系爭土地所有權
    狀係本於繼承而來，當非無權占有等語。然查：
　⑴參諸上訴人於前案訴訟審理時自承：對於被上訴人所述包括
    編號1至9之土地（即本件系爭土地）所有權狀都是放置於老
    家，由父母保管，因該些土地都有再讓父母辦理轉作契約問
    題，故被上訴人並無保管權狀，沒有爭執等語（見前案本院
    卷㈠第97頁），可認被上訴人上開主張，為可採信。又被上
    訴人與兩造父母間就系爭土地並無信託讓與擔保關係存在，
    兩造父母係因轉作事宜而為被上訴人保管系爭土地所有權狀
    ，已如前述，則上訴人辯稱其父母本於信託而有權占有系爭
    土地所有權狀，其本於繼承亦為有權占有等語，即非可採。
　⑵其次，觀諸麥寮鄉公所於107年11月5日以麥鄉農字第1070021
    948號函通知陳一取消107年第二期作物「對地綠色環境給付
    計畫」之申報（見前案本院卷㈠第169頁），足認於兩造母親
    過世後，係由陳一為轉作申報，並由其保管系爭土地所有權
    狀之情。稽之被上訴人依民法第597條規定，本得隨時請求
    返還系爭土地所有權狀，而陳一嗣於109年3月26日死亡，系
    爭土地所有權狀現均為上訴人持有（見兩造不爭執事項㈠、㈡
    ），觀諸被上訴人前於107年7月16日曾以嘉義中山路存證號
    碼237號存證信函告知上訴人及陳淑琴，因被上訴人返家尋
    找並未找到系爭土地所有權狀，如有取走系爭土地所有權狀
    ，請返還被上訴人等語（見前案本院卷㈠第71頁），又於原
    審提起本件訴訟，將上訴人及陳淑琴併列為原審被告，使陳
    一之其餘繼承人全體（見兩造不爭執事項㈩）知悉其要求取
    回系爭土地所有權狀。是綜合上情，可認被上訴人主張上訴
    人並無占有系爭土地所有權狀之正當權源，要屬有據。
　⒉上訴人雖又抗辯其對於系爭土地所有權狀有留置權等語；惟
    查，按稱留置權者，謂債權人占有他人之動產，而其債權之
    發生與該動產有牽連關係，於債權已屆清償期未受清償時，
    得留置該動產之權；債權人於其債權未受全部清償前，得就
    留置物之全部，行使其留置權，此觀民法第928條第1項、第
    932條前段規定即明。本件上訴人並未舉證兩造父母對被上
    訴人有何債權存在，且該債權之發生與系爭土地所有權狀有
    何牽連關係，則其前揭所辯，即難憑信。
　⒊按所有人對於無權占有或侵奪其所有物者，得請求返還之，
    民法第767條第1項前段定有明文。被上訴人為系爭土地所有
    權人，自為表彰系爭土地所有權歸屬權狀之所有權人，而上
    訴人現持有系爭土地所有權狀，並無占有之正當權源，則被
    上訴人依前揭規定，請求上訴人返還系爭土地所有權狀，為
    有理由。
  ㈥關於兩造爭執事項㈥部分：
　⒈查上訴人並無占有系爭8筆土地之正當權源，已如前述，而原
    法院於109年10月19日前往現場勘驗時，上訴人於系爭8筆土
    地均種植花生，且於附表2編號1、2所示土地如原判決附圖
    所示電線桿上裝置電表箱，又於附表2編號2所示土地如原判
    決附圖所示位置建造水池1個（見兩造不爭執事項㈦）。而電
    表箱係由用戶即上訴人所設置，此觀臺電公司110年5月6日
    雲林字第1101653444號函覆內容即明（見兩造不爭執事項㈧
    ），足認該電表箱所有人即為上訴人。
　⒉依上所述，上訴人並未舉證證明其有何占有系爭8筆土地之正
    當權源，自屬無權占有，又其於附表2編號1、2所示土地設
    置電表箱，復於該編號2所示土地建造水池，自亦均屬無權
    占有。從而，被上訴人依民法第767條第1項前段、中段之規
    定，請求上訴人將系爭8筆土地上之作物騰空，及將如附表2
    編號1、2所示土地上之電表箱及於附表2編號2所示土地上之
    水池拆除，並將系爭8筆土地返還被上訴人，為有理由。
  ㈦關於兩造爭執事項㈦部分：
　⒈被上訴人主張如附表2編號1、2所示土地電線桿上設有未經被
    上訴人同意橫掛於其上之電表（即電度表），上訴人應向臺
    電公司申請移除乙節，雖經上訴人辯稱其非無權占有上開土
    地，亦無權拆除等語。然查：上訴人並無占用被上訴人所有
    如附表2所示土地之正當權源，已如前述。又依臺電公司110
    年5月6日雲林字第1101653444號函覆略以：依公司奉經濟部
    核准實施之營業規章第63條規定，用戶用電計量所需之電度
    表由該公司備置，但用戶應於供電範圍內無償提供適當場所
    及預置電度表接線箱（電表箱），以供裝設電度表。電度表
    倘欲遷移或拆除，須依章分別填具申請事項登記單，送交所
    在地公司區營業處服務中心或服務所，經審查通過後，通知
    申請人依該公司相關規定辦理應辦手續並繳付各項費用後，
    方予遷移或拆除等語（見兩造不爭執事項㈧），可知臺電公
    司就其在用戶提供處所裝設之電度表，其所有權及處分權仍
    屬臺電公司，用戶則為電度表之直接占有人，而電度表裝設
    於土地上，其存在本身對土地之完整利用即生一定之影響，
    應取得該土地所有權人之同意，倘用戶無權占有他人之土地
    申請設置電度表，該他人雖不得直接請求用戶拆除，然非謂
    其須容忍用戶之無權占用。因之，上訴人於附表2編號1、2
    如原判決附圖所示位置申設電度表，顯然影響被上訴人就上
    開土地之用益權能，自屬侵害被上訴人之所有權，堪以認定
    。
　⒉從而，被上訴人依民法第767條第1項中段之規定，請求上訴
    人應向臺電公司申請移除如附表2所示電表，為有理由。
  ㈧關於兩造爭執事項㈧部分：
　⒈按無法律上之原因而受利益，致他人受損害者，應返還其利
    益，民法第179條前段定有明文。又無權占有他人土地，可
    獲得相當於租金之利益，為社會通常之觀念。次按耕地地租
    不得超過地價百分之8，約定地租或習慣地租超過地價百分
    之8者，應比照地價百分之8減定之，不及地價百分之8者，
    依其約定或習慣；前項地價指法定地價，未經依規定地價之
    地方，指最近3年之平均地價；土地所有權人依土地法所申
    報之地價，為法定地價，土地法第110條及第148條亦分別定
    有明文。
　⒉查兩造父親陳一於109年3月26日死亡，而依上訴人前揭所辯
    ，足認其自陳一死亡時起即占有系爭8筆土地至今。又上訴
    人無權占有系爭8筆土地，已如前述，可認其無法律上之原
    因而獲有相當於租金之利益，致被上訴人受有同額之損害。
    則被上訴人依民法第179條前段之規定，請求上訴人自109年
    5月14日起至返還系爭8筆土地之日止之不當得利，要屬有據
    。本院審酌系爭8筆土地均為農牧用地，前方皆臨4米寬之產
    業道路，附近多為農田，無商業活動，及上訴人使用該土地
    種植花生等情（見兩造不爭執事項㈣、㈦），可認被上訴人請
    求以系爭8筆土地申報地價之年息百分之5計算不當得利，應
    屬允當。準此，系爭8筆土地之面積、109年度申報地價如附
    表1各該編號所示（見原審卷第48至59頁），依此計算結果
    ，上訴人自109年5月14日起至返還系爭8筆土地之日止，每
    月給付相當租金之不當得利，就附表1編號2至4所示土地部
    分應為9,347元【計算式：240元×（5141＋2103＋2103）㎡×5%÷
    12＝9,347元】；就附表1編號5至9所示土地部分應為8,508元
    【計算式：216元×（1021.9＋2006.64＋2006.64＋1997.35＋242
    0.6）㎡×5%÷12＝8,508元，元以下四捨五入】，合計為17,855
    元（計算式：9,347元＋8,508元=17,855元）。
　⒊從而，被上訴人依民法第179條前段之規定，請求上訴人自10
    9年5月14日起至返還系爭8筆土地之日止，按月給付被上訴
    人17,855元，為有理由。
　㈨關於兩造爭執事項㈨部分：
　⒈按法院廢棄或變更宣告假執行之本案判決者，應依被告之聲
    明，將其因假執行或因免假執行所為給付及所受損害，於判
    決內命原告返還及賠償，被告未聲明者，應告以得為聲明，
    民事訴訟法第395條第2項定有明文。原告此項返還及賠償責
    任，係本於判決變更之法定事由，應以宣告假執行之本案判
    決被廢棄或變更為前提。是如原告於本案經終局判決後，於
    上級審減縮其應受判決事項之聲明，實質上與訴之撤回無異
    ，於此減縮範圍內已失其效力，自無民事訴訟法第395條第2
    項規定之適用。至於該減縮部分，被告如因原判決假執行而
    受有損害，則應屬是否另行起訴請求賠償之問題。
  ⒉依兩造不爭執事項、所示，被上訴人持原判決為執行名義
    ，於110年8月25日向原法院聲請就原判決主文第4項所命給
    付為假執行，經原法院以110年度司執字第27833號受理在案
    。嗣經上訴人依原判決主文第7項預供擔保免為假執行之諭
    知，於110年11月12日向原法院提存所提存擔保金714,196元
    （110年度存第396號），嗣已於111年4月13日領回原法院11
    0年度存第396號提存擔保金714,196元及其利息。觀諸原判
    決主文第4項係命上訴人給付被上訴人392,806元本息，及自
    109年5月14日起至返還系爭8筆土地之日止，按月給付被上
    訴人17,855元；而被上訴人嗣於本院審理中，減縮其請求為
    上訴人應自109年5月14日起至返還系爭8筆土地之日止，按
    月給付被上訴人17,855元。是以，被上訴人上開原請求上訴
    人給付392,806元本息部分，因其於本院審理中減縮應受判
    決事項之聲明，實質上與訴之撤回無異，該部分已因訴之減
    縮而失其效力，核無宣告假執行之本案判決被廢棄或變更之
    情形，自無適用民事訴訟法第395條第2項規定之餘地。又被
    上訴人請求上訴人自109年5月14日起至返還系爭8筆土地之
    日止，按月給付被上訴人17,855元部分，亦未經本院廢棄或
    變更宣告假執行之該部分原判決，則上訴人請求被上訴人應
    賠償其因提存擔保本金所受法定遲延利息之損害，即非有據
    。
　⒊從而，上訴人依民事訴訟法第395條第2項之規定，請求被上
    訴人給付714,196元自110年11月13日起至上訴人領回原法院
    110年度存第396號提存擔保金714,196元之日即111年4月13
    日止，按年利率百分之4.9703計算之利息，非有理由。
六、綜上所述，被上訴人依民法第767條第1項前段、中段之規定
    ，請求上訴人應將系爭土地所有權狀9紙返還被上訴人，及
    將系爭8筆土地上之作物騰空，並將如原判決附圖所示如附
    表2編號1所示土地電線桿上之電表箱、如附表2編號2所示土
    地上之水池及電線桿上之電表箱拆除，並將系爭8筆土地返
    還被上訴人，另應向臺電公司申請將裝設於附表2編號1、2
    所示土地上之電度表拆除，暨依民法第179條前段之規定，
    請求上訴人自109年5月14日起至返還系爭8筆土地之日止，
    按月給付17,855元，為有理由，應予准許。從而原審為上訴
    人敗訴之判決，並無不合。上訴論旨指摘原判決此部分不當
    ，求予廢棄改判，為無理由，應駁回其上訴。另上訴人依民
    事訴訟法第395條第2項之規定，聲明請求被上訴人應給付上
    訴人714,196元自110年11月13日起至111年4月13日止，按年
    利率百分之4.9703計算之利息，為無理由，不應准許。
七、本件事證已臻明確，兩造其餘之攻擊或防禦方法及所用之證
    據，經本院斟酌後，認為均不足以影響本判決之結果，爰不
    逐一論列，附此敘明。
八、據上論結，本件上訴及如附表3所示之聲明均為無理由，依
    民事訴訟法第449條第1項、第78條，判決如主文。
中　　華　　民　　國　　111 　年　　7 　　月　　13　　日
                    民事第五庭  審判長法  官  藍雅清

                                      法  官  顏淑惠

                                      法  官  張季芬
上為正本係照原本作成。
上訴人如不服本判決，應於收受送達後20日內向本院提出上訴書
狀，其未表明上訴理由者，應於提出上訴後20日內向本院補提出
理由書狀（均須按他造當事人之人數附繕本），上訴時應提出委
任律師或具有律師資格之人之委任狀；委任有律師資格者，另應
附具律師資格證書及釋明委任人與受任人有民事訴訟法第466條
之1第1項但書或第2項（詳附註）所定關係之釋明文書影本。如
委任律師提起上訴者，應一併繳納上訴審裁判費。　　　　　　
被上訴人不得上訴。　　　　　　　　
中　　華　　民　　國　　111 　年　　7 　　月　　13　　日

                                      書記官  郭馥萱
【附註】
民事訴訟法第466條之1：
⑴對於第二審判決上訴，上訴人應委任律師為訴訟代理人。但上
  訴人或其法定代理人具有律師資格者，不在此限。
⑵上訴人之配偶、三親等內之血親、二親等內之姻親，或上訴人
  為法人、中央或地方機關時，其所屬專任人員具有律師資格並
  經法院認為適當者，亦得為第三審訴訟代理人。
民事訴訟法第466條之2第1項：
上訴人無資力委任訴訟代理人者，得依訴訟救助之規定，聲請第三審法院為之選任律師為其訴訟代理人。　　　　　　　　　　　　　　　　　　　　　　　　　
附表1：被上訴人所有坐落雲林縣○○鄉下列地號之土地      編號      地  號 申報地價(新臺幣） 面  積 (平方公尺)  備  註  1 ○○段000-0地號 未請求 165.83 93年5月31日由許素真贈與取得  2 ○○段000地號 240元 5,141 同上  3 ○○段000地號 240元 2,103 89年1月5日向上訴人購買取得  4 ○○段000-0地號 240元 2,103 78年9月8日由陳一贈與取得  5 ○○段000地號 216元 1,021.9 93年5月17日由陳一贈與取得  6 ○○段000-0地號 216元 2,006.64 同上  7 ○○段000地號 216元 2,006.64 同上  8 ○○段000-0地號 216元 1,997.35 同上  9 ○○段000地號 216元 2,420.6 同上 


附表2：上訴人申請設置之電表   編號 坐落土地地號 電號  1 雲林縣○○鄉○○段000-0地號土地 00-0000-00000  2 雲林縣○○鄉○○段000地號土地 00-0000-00000 


附表3：上訴人請求給付因免假執行所受損害之聲明：
被上訴人應給付上訴人新臺幣714,196元自民國110年11月13日起
至上訴人領回原法院110年度存第396號提存擔保金新臺幣714,19
6元之日止，按年利率百分之4.9703計算之利息。